【裁判字號】    97,易,1888
【裁判日期】    980310
【裁判案由】    竊盜
【裁判全文】
臺灣彰化地方法院刑事判決              97年度易字第1869號
                                      97年度易字第1888號
公  訴  人  臺灣彰化地方法院檢察署檢察官
被      告  甲○○
                      樓
                    (現於臺灣臺中監獄臺中分監執行中 )
上列被告因竊盜案件，經檢察官提起公訴（97年度偵字第7523號
、97年度偵字第8762號），本院判決如下：
    主    文
甲○○所犯如附表編號一至五所示之罪，均累犯，各處如附表編
號一至五所示之刑。應執行有期徒刑肆年，並於刑之執行前，令
入勞動處所強制工作參年。
    事    實
一、甲○○曾因偽造文書案件、違反毒品危害防制條例等案件，
    經法院分別判處有期徒刑1年4月、2月、8月、6月確定，復
    經裁定應執行有期徒刑2年4月，於民國91年7月2日假釋付保
    護管束，迄於93年9月28日未經撤銷假釋執行完畢。詎不知
    悔改，復意圖為自己不法之所有，分別為下列行為：
(一)、於97年2月24日1時許，至彰化縣彰化市○○路286號，以拆
    卸該處2樓木門玻璃窗之玻璃，再伸手打開木門之踰越門扇
    方式，侵入該無人居住之建築物，徒手竊取楊敦雁所有之電
    腦主機1部、液晶螢幕2部、現金新臺幣（下同）500元，總
    計價值約3萬元，得手後將所竊財物變賣牟利，連同所竊現
    金花用殆盡。
(二)、於97年4月14日2時許之夜間，在彰化縣彰化市○○路84巷9
    號白錫堅之住宅，以打破該處廚房玻璃窗，再打開後門之毀
    越門扇方式，侵入該住宅，徒手竊得白錫堅所有之現金1500
    元及身分證、健保卡、駕照等證件。
(三)、於97年5月10日2時或3時許之夜間，在臺中市南屯區○○○
    街47號曾永勝之住宅，以攀爬1樓冷氣孔氣窗之逾越窗戶安
    全設備之方式，侵入該住宅，徒手竊得曾永勝所有之現金
    8000元、三星牌手機1支、電腦主機1部、金牌2面、GUCCI牌
    皮包1只（內有身分證、健保卡、信用卡各1張、鑰匙1串及
    現金2000元）及黑色手提包1只（內有提款卡、健保卡各1張
    、印鑑1個、銀色白底手錶1支、NOKIA牌黑色手機1支、黃金
    戒指及鑽戒各1只）。
(四)、於97年9月18日23時50分許之夜間，侵入丙○○位於彰化縣
    彰化市○○路○段110巷14之7號住宅後，徒手竊取丙○○之
    戒指、玉鐲與手錶各1只（總值約新台幣28000元）、現金
    4544 元等財物，得手後逃逸。
(五)、97年9月19日凌晨3時50分許之夜間，以徒手攀爬之方式，踰
    越乙○○位於彰化縣彰化市○○路○段110巷14之5號住宅後
    方窗戶而侵入住宅，前往2樓乙○○之臥室，徒手竊取乙○○置於長褲內之現金4000元得手後，隨即為乙○○發覺及當
    場逮捕，扣得其作案用手套1雙，並循線查獲戒指、玉鐲與
    手錶各1只、現金4544元。
二、案經楊敦雁、白錫堅、曾永勝、丙○○、乙○○訴由彰化縣
    警察局彰化分局報請臺灣彰化地方法院檢察署檢察官偵查起
    訴。
    理    由
一、前揭犯罪事實，業據被告甲○○坦承不諱，核與證人即被害
    人楊敦雁、白錫堅、曾永勝、丙○○、乙○○於警詢時之證
    述情節相符，並有彰化縣警察局彰化分局刑案現場勘察報告
    表、現場照片、監視器翻拍照片、內政部警政署刑事警察局
    鑑驗書、贓物認領保管單附卷可稽，並有戒指、玉鐲與手錶
     各1只、現金4544元扣案可證，足證被告之自白屬實。前揭
     犯行，事證明確，堪以認定。
二、核被告所為，係犯如附表所示之罪。被告曾受如犯罪事實欄
    所示之確定判決及有期徒刑之執行完畢，有臺灣高等法院被
    告前案紀錄表附卷可憑，其於有期徒刑執行完畢後之5年內
    ，故意再犯有期徒刑以上之本罪，為累犯，應依刑法第47條
    第1項規定加重其刑。爰審酌被告有正常工作能力，竟竊取
    物品而變價花用，並審酌被告前有竊盜犯罪紀錄、犯罪之動
    機、智識程度、手段、竊取物品之價值、所生危害及其犯後
    態度等一切情狀，量處如主文所示之刑，以示懲儆。
三、公訴人另以被告有犯竊盜罪之習慣，聲請本院諭知於刑之執
    行前，令入勞動處所強制工作，以資矯治等語。按「人民身
    體之自由應予保障，憲法第8條設有明文。限制人身自由之
    法律，其內容須符合憲法第23條所定要件。保安處分係對受
    處分人將來之危險性所為拘束其身體、自由等之處置，以達
    教化與治療之目的，為刑罰之補充制度。本諸法治國家保障
    人權之原理及刑法之保護作用，其法律規定之內容，應受比
    例原則之規範，使保安處分之宣告，與行為人所為行為之嚴
    重性、行為人所表現之危險性，及對於行為人未來行為之期
    待性相當。」司法院大法官會議釋字第471號解釋意旨揭示
    甚明。查被告於本案犯5次竊盜罪，其先後各次竊盜犯行，
    均係於97年2月至9月間所犯，堪認被告有犯罪之習慣。其竊
    取之財物價值合計已逾2萬元，且被告係毀越或踰越門扇或
    安全設備之非和平方式，進入他人之房屋行竊，而房屋時有
    住居人、使用人在內，被告入內竊盜之行為，除侵害財產法
    益外，對於被害人或其親屬之人身安全亦產生相當大之潛在
    危險，其竊盜犯罪之習慣自已兼具嚴重性及危險性。又被告
    曾受如犯罪事實欄所示之確定判決及有期徒刑之執行完畢，
    有臺灣高等法院被告前案紀錄表附卷可憑，其於有期徒刑執
    行完畢後之5年內，再犯本罪，足認僅對被告所犯之罪處以
    有期徒刑，尚不能期待其改過遷善，實有令被告入勞動場所
    強制工作，使其養成自正常工作獲取勞務對價之觀念，戒除
    竊盜之習慣。茲依比例原則，審酌被告所為行為之嚴重性、
    所表現之危險性，及對於被告未來行為之期待性後，認應令
    被告入勞動場所強制工作，爰就此部分諭知如主文所示之強
    制工作。
據上論斷，應依刑事訴訟法第299條第1項前段，刑法第321條第1
項第1款、第2款、第47條第1項、第51條第5款，竊盜犯贓物犯保
安處分條例第3條第1項、第4條、第5條第1項前段，判決如主文
本案經檢察官紀雅惠到庭執行職務。
中    華    民    國    98    年    3     月    10    日
                   刑事第二庭  法  官  羅  永  安
以上正本證明與原本無異。
如不服本判決應於收受判決後10日內向本院提出上訴書狀，並應
敘述具體理由；其未敘述上訴理由者，應於上訴期間屆滿後20日
內向本院補提理由書（均須按他造當事人之人數附繕本）「切勿
逕送上級法院」。
告訴人或被害人對於判決如有不服具備理由請求檢察官上訴者，
其上訴期間之計算係以檢察官收受判決正本之日期為準。
中    華    民    國    98    年    3     月    10    日
                               書記官  魏  嘉  信
附錄本案論罪科刑法條全文：
中華民國刑法第321條
（加重竊盜罪）
犯竊盜罪而有左列情形之一者，處 6 月以上、 5 年以下有期徒
刑：
一、於夜間侵入住宅或有人居住之建築物、船艦或隱匿其內而犯
    之者。
二、毀越門扇、牆垣或其他安全設備而犯之者。
三、攜帶兇器而犯之者。
四、結夥三人以上而犯之者。
五、乘火災、水災或其他災害之際而犯之者。
六、在車站或埠頭而犯之者。
前項之未遂犯罰之。
附表：
 ~F0 ~T40
┌──┬──────────────┬─────────────────┐
│編號│犯罪事實                    │所犯法條                          │
│    │                            ├─────────────────┤
│    │                            │論處之罪及所宣告之刑              │
├──┼──────────────┼─────────────────┤
│一  │如事實欄一之(一)所載。        │刑法第321條第1項第2款             │
│    │                            ├─────────────────┤
│    │                            │甲○○犯踰越門扇竊盜罪，累犯，處有│
│    │                            │期徒刑拾月。                      │
├──┼──────────────┼─────────────────┤
│二  │如事實欄一之(二)所載。        │刑法第321條第1項第1款、第2款      │
│    │                            ├─────────────────┤
│    │                            │甲○○犯毀越門扇夜間侵入住宅竊盜罪│
│    │                            │，累犯，處有期徒刑拾月。          │
├──┼──────────────┼─────────────────┤
│三  │如事實欄一之(三)所載。        │刑法第321條第1項第1款、第2款      │
│    │                            ├─────────────────┤
│    │                            │甲○○犯踰越安全設備夜間侵入住宅竊│
│    │                            │盜罪，累犯，處有期徒刑拾月。      │
├──┼──────────────┼─────────────────┤
│四  │如事實欄一之(四)所載。        │刑法第321條第1項第1款             │
│    │                            ├─────────────────┤
│    │                            │甲○○犯夜間侵入住宅竊盜罪，累犯，│
│    │                            │處有期徒刑拾月。                  │
├──┼──────────────┼─────────────────┤
│五  │如事實欄一之(五)所載。        │刑法第321條第1項第1款、第2款      │
│    │                            ├─────────────────┤
│    │                            │甲○○犯踰越安全設備夜間侵入住宅竊│
│    │                            │盜罪，累犯，處有期徒刑壹年。      │
└──┴──────────────┴─────────────────┘


司法院資訊處製作；財團法人民間司法改革基金會備份。
